【裁判字號】    97,訴緝,11
【裁判日期】    970530
【裁判案由】    違反毒品危害防制條例
【裁判全文】
臺灣嘉義地方法院刑事判決              97年度訴緝字第11號
公  訴  人  臺灣嘉義地方法院檢察署檢察官
被      告  甲○○
                    現另案於臺灣嘉義監獄鹿草分監執行中
上列被告因毒品危害防制條例案件，經檢察官提起公訴（96年度
偵字第6820號），被告於本院行準備程序時就犯罪事實為有罪之
陳述，經本院合議庭裁定適用簡式審判程序，判決如下：
    主  文
甲○○施用第一級毒品，累犯，處有期徒刑捌月。扣案第一級毒
品海洛因（淨重壹點零柒公克），沒收銷燬之；前開毒品外包裝
壹個、吸食器壹支，均沒收。又施用第二級毒品，累犯，處有期
徒刑柒月。扣案第二級毒品甲基安非他命（驗餘淨重零點貳伍陸
公克）沒收銷燬之；前開毒品外包裝壹個，沒收。應執行有期徒
刑壹年貳月。扣案第一級毒品海洛因（淨重壹點零柒公克）、第
二級毒品甲基安非他命（驗餘淨重零點貳伍陸公克），均沒收銷
燬之；前開毒品外包裝貳個、吸食器壹支，均沒收。
    事  實
一、甲○○前於民國八十九年間，因轉讓毒品及施用第一、二級
    毒品案件，經法院分別判處有期徒刑二年、七月、七月確定
    ，嗣經臺灣高等法院臺南分院定應執行有期徒刑二年八月，
    並於九十三年八月二日假釋期滿視為執行完畢；又因施用毒
    品案件，經本院以八十八年度訴字第五八三號判決應執行有
    期徒刑十月確定，再依本院裁定令入戒治處所施以強制戒治
    ，嗣停止戒治，所餘戒治期間，付保護管束；經法院裁定撤
    銷停止戒治而於九十年五月二十三日強制戒治期滿執行完畢
    。惟其再於九十四年間起因施用毒品，經臺灣臺南地方法院
    於九十五年度簡字第一六六六號判處有期徒刑六月確定，嗣
    於九十六年五月十五日執行完畢。詎其仍未戒除毒癮，又分
    別基於施用第一級與第二級毒品之犯意，於九十六年八月八
    日下午三時許，在其位於嘉義縣竹崎鄉復金村溪湖二四號住
    處附近寺廟廁所內，以將第一級毒品海洛因摻入香菸內點燃
    吸用之方式，施用海洛因一次；另將第二級毒品甲基安非他
    命置入玻璃球內加熱燒烤產生煙霧後吸用之方式，施用甲基
    安非他命一次。經警於九十六年八月八日晚上九時十分許，
    搜索甲○○上開住處，當場查扣其所有之海洛因一包（淨重
    一‧○七公克）、甲基安非他命一包（驗餘淨重○‧二五六
    克）及其所有之摻放海洛因之吸食器一支等物，並於同日晚
    上十時四十五分許採集其尿液送驗，經送驗結果呈嗎啡及甲
    基安非他命類陽性反應，而悉上情。
二、案經嘉義市政府警察局第一分局報告臺灣嘉義地方法院檢察
    署檢察官偵查起訴。
    理  由
一、上揭事實，業據被告林坤棋審理時坦承不諱，其經警於上開
    時、地查獲而採尿送驗結果，均呈嗎啡（海洛因代謝物）及
    甲基安非他命陽性反應之事實，有正修科技大學超微量研究
    科技中心檢驗報告、尿液送驗姓名對照表各二份（警卷第13
    頁、偵卷第5頁），另有海洛因、甲基安非他命各一小包、
    摻放海洛因吸食器一支扣案可憑，而上開扣案毒品，各經法
    務部調查局、行政院衛生署草屯療養院鑑定結果，確各含海
    洛因、甲基安非他命成分，海洛因淨重一‧○七公克，甲基
    安非他命驗後淨重○‧二五六公克，有鑑定書二份附卷可憑
    （偵卷第5、3頁），被告施用第一級毒品海洛因及第二級毒
    品甲基安非他命自白該與事實相符，堪予採信。又被告前因
    施用毒品案件，經本院裁定強制戒治後，於九十年五月二十
    三日執行完畢釋放，於九十四年間起再施用毒品，經判處有
    期徒刑六月確定，有臺灣高等法院被告前案紀錄表附卷可稽
    ，被告施用毒品經強制戒治執行完畢釋放後，再犯施用毒品
    罪遭判刑確定後，五年再犯施用毒品犯行，五年後三犯本件
    施用第一級毒品海洛因、第二級毒品甲基安非他命等情，事
    證明確，其犯行洵堪認定。
二、按毒品危害防制條例於九十二年七月九日修正公布，自九十
    三年一月九日施行，其中第二十條、第二十三條將施用毒品
    之刑事處遇程序，區分為「初犯」及「五年內再犯」、「五
    年後再犯」。惟倘被告於五年內已再犯，經依法追訴處罰，
    縱其第三次（或第三次以上）再度施用毒品之時間，在初犯
    經觀察、勒戒或強制戒治執行完畢釋放五年以後，已不合於
    「五年後再犯」之規定，且因已於「五年內再犯」，顯見其
    再犯率甚高，原實施觀察、勒戒或強制戒治，已無法收其實
    效，即應依該條例第十條處罰（最高法院九十五年第七次刑
    事庭會議決議意旨參照），是核被告所為係犯毒品危害防制
    條例第十條第一項之施用第一級毒品罪、第十條第二項之施
    用第二級毒品罪；其施用第一、二級毒品前後持有第一、二
    級毒品之低度行為，應為施用第一、二級毒品之高度行為所
    吸收，均不另論罪。被告所犯上開各罪間，犯意各別，應予
    分論併罰。被告於九十四年間起因施用毒品，經臺灣臺南地
    方法院於九十五年度簡字第一六六六號判處有期徒刑六月確
    定，嗣於九十六年五月十五日執行完畢；有臺灣高等法院被
    告前案紀錄表附卷可按，其於徒刑執行完畢五年以內，故意
    再犯本案為有期徒刑以上之二罪，均為累犯，應依刑法第四
    十七條第一項規定，各加重其刑。
三、爰審酌被告前曾有施用毒品案件，復經強制戒治後，仍無視
    於毒品對於自身健康之戕害及國家對於杜絕毒品犯罪之禁令
    ，猶施用毒品不輟，再為本案犯行，顯無戒絕之意及其犯罪
    之動機、目的、手段、犯罪後坦承犯行、態度良好等一切情
    狀，分別量處如主文所示之刑，並定其應執行刑，以資懲儆
    。扣案海洛因、甲基安非他命各一小包，含第一級毒品海洛
    因、第二級毒品甲基安非他命成分，業經鑑定如前可按，均
    係違禁物，應各依毒品危害防制條例第十八條第一項前段規
    定，沒收銷燬之；前開毒品外包裝二個、及供施用海洛因之
    吸食器一個，均係被告所有供前開施用毒品犯行所用之物，
    均依刑法第三十八條第一項第二款規定併宣告沒收。
四、又被告雖曾以於九十六年一月上旬某日起迄同年八月八日遭
    查獲時為止施用毒品之事實，經臺灣嘉義地方法院檢察署檢
    察官認係集合犯包括一罪，移送本院九十六年訴字第六七○
    號併辦，惟未經該案予以併案審理，有臺灣高等法院被告前
    案紀錄表一份附卷可按，本件自無曾受判決之情形存在，併
    予敘明。
據上論斷，應依刑事訴訟法第二百七十三條之一條第一項、第二
百九十九條第一項前段，毒品危害防制條例第十條第一項、第二
項、第十八條第一項前段，刑法第十一條、第四十七條第一項、
第五十一條第五款、第三十八條第一項第二款，判決如主文。
本案經檢察官蔡彥守到庭執行職務。
中    華    民    國    97    年    5     月    30    日
                  刑事第一庭  法  官  蔡廷宜
上列正本證明與原本無異。
如不服本判決，應於判決送達後10日內向本院提出上訴狀（應附
繕本）。
中    華    民    國    97    年    5     月    30    日
                              書記官  林美足
附錄本案論罪科刑法條全文：
毒品危害防制條例第10條
施用第一級毒品者，處 6 月以上 5 年以下有期徒刑。
施用第二級毒品者，處 3 年以下有期徒刑。


司法院資訊處製作；財團法人民間司法改革基金會備份。
